【裁判字號】    95,裁,1313
【裁判日期】    950622
【裁判案由】    營利事業所得稅
【裁判全文】
最  高  行  政  法  院  裁  定
                                     95年度裁字第01313號
抗  告  人  春煇建設股份有限公司
代  表  人  甲○○
上列抗告人因與相對人財政部臺北市國稅局間營利事業所得稅事
件，對於中華民國94年7月29日臺北高等行政法院93年度再字第
47號裁定提起抗告，本院裁定如下︰
    主  文
抗告駁回。
抗告訴訟費用由抗告人負擔。
    理  由
一、按抗告法院認抗告為不合法或無理由者，應為駁回抗告之裁
    定。次按「有左列各款情形之一者，得以再審之訴對於確定
    終局判決聲明不服。但當事人已依上訴主張其事由或知其事
    由而不為主張者，不在此限：．．．十四原判決就足以影響於
    判決之重要證物漏未斟酌者。」行政訴訟法第273條第1項第
    14款亦有明文，而本款所稱「原判決就足以影響於判決之重
    要證物漏未斟酌」，係指足以影響判決基礎之重要證物，雖
    在前訴訟程序業已提出，然未經原判決加以斟酌者而言（本
    院92年度裁字第117號裁定參照）。
二、本件抗告意旨略謂：(一)、該筆利息支出縱已逾2年而無實際
    支付之事實，亦應遵循稅法於2年後自動「轉列收入」、「
    調節損益」之規定，故利息支出是否有支付之事實，應無損
    於當年度之認列。況抗告人之債權人已對該利息支出債權取
    得『執行名義』，相對人及原裁定遽以前開利息支出未支付
    任何金額，亦未取具任何憑證，係屬無法確定之費用或損失
    而為不利抗告人之核定，實有未當。抗告人自83年度起每年
    就本金已清償而利息未清償部分按5%年息列報利息支出17,1
    51,662元部分，均遵循稅法之規定，自2年後（即自85年度
    起）自動轉列「其他收入」，並繳納稅款在案，且相對人就
    抗告人轉列之其他收入『核定』同意認列。換言之，抗告人
    業已於86年度補繳稅款在案。(二)、抗告人復於民國92年6月1
    7日之本案上訴理由(二)狀中，載述依稅捐稽徵法第48條之1規
    定，自動補報，補繳漏稅之免除處罰與按日加計利息規範可
    循。公司漏報收入於調查前併入次年度收入申報繳納者可加
    息免罰，有財政部83年3月日台財稅第830050221號函釋可稽
    ；從而，該筆利息之支出，抗告人既已依稅法規定，確定逾
    2年無實際支出之事實，於申報86年營利事業所得稅時，將
    該筆支出已自動轉列收入以調節損益申報完稅在案；依財政
    部前函及「舉重明輕」法理，本案應予適用稅捐稽徵法第48
    條之1規定加計利息免罰。否則，即有一事二課、重複課稅
    之實。(三)、抗告人84年度認列之「利息支出」，因逾2年未
    實際支付之事實，抗告人業已於86年度『自動』將其轉列「
    其他收入」申報完稅在案。此抗告人與相對人所不爭執，且
    有各該年度營利事業所得稅結算申報書可稽。相對人就核定
    稅額後辦理退稅，況抗告人迭次陳述說明在卷。又相對人已
    核定抗告人自動轉列之「其他收入」以觀，則依反面解釋，
    無疑可推定相對人業已認可抗告人2年前列報之「利息支出
    」，符合論理法則。否則，何以有轉列「其他收入」之必要
    ，相對人自應發現錯誤或溢繳之案件，更應主動「更正」並
    「返還」予抗告人等語。
三、經核原裁定係以：抗告人84年度營利事業所得稅結算申報，
    原列報利息支出89,679,151元，相對人初查以股東墊款利息
    支出88,820,172元：1.其中68,830,292元，不符合查核準則
    第64條規定，且未於各該年度（78年至82年）結算時以「應
    付費用」估列入帳，乃否准認列。2.本金已清償而利息未清
    償前，以該部分應付利息再設算之利息支出17,151,662元，
    抗告人列報本期利息支出，因該款項至今已逾2年無支付任
    何金額，亦無取具任何憑證，係屬無法確知之費用或損失，
    依查核準則第64條規定，應俟其於確知年度以過期帳或損失
    處理，本年度不予認列。3.未償還本金部分，上訴人以本金
    按年利率10%計息2,838,218元，惟迄今仍未支付亦無取具任
    何憑證，併予否准認列，遂核定本期利息支出為858,979元
    ，有最高行政法院93年度判字第750號判決第3－4頁及原審
    法院91年度訴字第2090號判決第14－15頁之判決理由可稽，
    而原審法院91年度訴字第2090號判決對於抗告人所主張上開
    系爭利息支出之協議書及抗告人結算申報書帳列資料（損益
    表，附原處分卷）已有所審酌，始維持相對人之原處分、復
    查及訴願決定，此自該判決第15頁之理由載述自明，並無重
    要證物原審漏未審酌之情事，抗告人指稱原判決就其主張系
    爭利息支出之帳載資料未在判決書記載，即認原審未予考量
    ，而有足以影響於判決之重要證物漏未斟酌之情事，容有誤
    解，而以裁定駁回抗告人在原審之訴。揆諸前開說明，原裁
    定認事用法均妥適，並無違誤，抗告意旨指摘原裁定違誤之
    詞，尚難認有理由，應予駁回。
四、依行政訴訟法第104條、民事訴訟法第95條、第78條，裁定
    如主文。
中    華    民    國    95    年    6     月    22    日
                  第一庭審判長法  官  葉  振  權
                              法  官  陳  秀  美
                              法  官  劉  鑫  楨
                              法  官  梁  松  雄
                              法  官  劉  介  中
以  上  正  本  證  明  與  原  本  無  異
中    華    民    國    95    年    6     月    23    日
                              書記官  郭  育  玎


司法院資訊處製作；財團法人民間司法改革基金會備份。
